【裁判字號】    98,小上,51
【裁判日期】    980629
【裁判案由】    給付工程款
【裁判全文】
臺灣士林地方法院民事裁定              98年度小上字第51號
上  訴  人  甲○○
被  上訴人  乙○○
上列當事人間給付工程款事件，上訴人對於民國98年4 月20日本
院士林簡易庭第一審判決（98年度士小字第690 號），提起上訴
，本院裁定如下：
    主  文
上訴駁回。
第二審訴訟費用新臺幣壹仟伍佰元由上訴人負擔。
    理  由
一、按關於請求給付金錢或其他代替物或有價證券之訴訟，其標
    的金額或價額在新臺幣（下同）10萬元以下者，適用小額程
    序；次按對於小額訴訟之第一審裁判之上訴，非以其違背法
    令為理由不得為之，民事訴訟法第436 條之8 第1 項、第43
    6 條之24第2 項分別定有明文。又上訴狀內應記載上訴理由
    ，表明下列各款事項：一、原判決所違背之法令及其具體內
    容。二、依訴訟資料可認為原判決有違背法令之具體事實，
    此觀諸民事訴訟法第436 條之25規定甚明。即上訴狀應就第
    一審判決如何違背法令為具體之指摘，並揭示該法規之條項
    或其內容，若係成文法以外之法則，應揭示該法則之旨趣，
    倘為司法院解釋或最高法院之判例，則應揭示該判解之字號
    或其內容，或揭示如何當然違背法令之事實，上訴狀如未依
    此項方法表明者，即難認為已對第一審判決之違背法令有具
    體之指摘（最高法院71年臺上字第314 號判例參照）。
二、本件訴訟標的金額為10萬元以下，原審乃依小額訴訟程序審
    理，而上訴人對於該小額訴訟第一審判決不服，於民國98年
    5 月18日提出上訴。其上訴狀所載理由略以：伊於96年7 月
    間承攬被上訴人位於臺北市士林區○○○路379 巷4 弄10號
    房屋之外牆防水防熱工程，並約定工程款為12萬元，嗣追加
    屋內研磨壁癌工程，二者合計工程款為15萬3000元。伊已施
    工完成，然被上訴人尚欠5 萬6500元工程款迄未給付。又原
    審對伊之主張及調查證據之聲請，均未予說明，有判決不備
    理由之情形云云。核其內容係關於原審取捨證據、認定事實
    之問題，並未具體指出原判決違背法規之內容及事實。且稽
    諸原審98年4 月6 日調查程序筆錄（見原審卷第48頁至第50
    頁）所示，上訴人已捨棄傳訊證人，且表明無其主張及舉證
    等語。從而，原審就兩造提出之證據及依兩造辯論之結果，
    予以判決，殊無判決不備理由之處。基此，揆諸上開說明，
    其上訴即難認為合法，爰依法裁定駁回其上訴。
三、本件訴訟費用額，確定如主文所示之金額，應由上訴人負擔
    。
四、據上論結，依民事訴訟法第436 條之32第2 項、第444 條第
    1 項、第436 條之19第1 項、第95條、第78條，裁定如主文
中    華    民    國    98    年    6     月    29    日
                  民事第三庭  審判長法  官  鍾任賜
                                    法  官  施月燿
                                    法  官  林尚諭
以上正本證明與原本無異。
本件裁定不得抗告。
中    華    民    國    98    年    6     月    30    日
                                    書記官  游子毅


司法院資訊處製作；財團法人民間司法改革基金會備份。
